sl-SI: Vrsta žaganega lesa/lesa: Jesenov les; Balza les; Bambus; Ameriška lipa; Brezov les; Cedrov les; Češnjev les; Pluta; Les belega oreha; Juta; Javorjev les; Vlaknene plošče srednje gostote (MDF); Hrastov les; Palma; Borov les; Vezane plošče; Topolov les; Raffia; Ratan; Rdeči les; Slamica; Orehov les; Les; Drugo
ru: Тип пиломатериалов/древесины: Ясень; Пробковое дерево; Бамбук; Липа; Береза; Кедр; Вишня; Пробка; Гикори; Джут; Клен; Древесноволокнистая плита средней плотности (МДФ); Дуб; Пальма; Сосна; Фанера; Тополь; Рафия; Ротанг; Красное дерево; Соломенный; Орех; Дерево; Другое
lt-LT: Medienos / medžio tipas: Uosio mediena; Balzos mediena; Bambukas; Amerikinė liepa; Beržo mediena; Kedro mediena; Vyšnios mediena; Kamštiena; Karijos mediena; Džiutas; Klevo mediena; Vidutinio tankio medienos plaušų plokštė (MDF); Ąžuolo mediena; Palmė; Pušies mediena; Fanera; Tuopos mediena; Rafija; Ratanas; Raudonmedis; Šiaudelis; Riešutmedžio mediena; Mediena; Kita
it: Tipo di legname/legno: Legno di frassino; Legno di balsa; Bamboo; Tiglio; Legno di betulla; Legno di cedro; Legno di ciliegio; Sughero; Legno di noce americano; Iuta; Legno di acero; Pannello di fibra a media densità (MDF); Legno di quercia; Palma; Legno di pino; Compensato; Legno di pioppo; Raffia; Rattan; Sequoia; Paglia; Legno di noce; Legno; Altro
hu: Fűrészáru/fa típusa: Kőrisfa; Balsafa; Bambusz; Hársfa; Nyírfa; Cédrusfa; Cseresznyefa; Parafa; Hikorifa; Juta; Juharfa; Közepes sűrűségű farostlemez (MDF); Tölgyfa; Pálma; Fenyőfa; Furnér; Nyárfa; Raffia; Rattan; Vörösfenyő; Szalma; Diófa; Fa; Egyéb
sv: Typ av timmer/trä: Askträ; Balsaträ; Bambu; Svartlind; Björkträ; Cederträ; Körsbärsträ; Kork; Hickory-trä; Jute; Lönnträ; Mediumdensitetsfiberskiva (MDF); Ekträ; Palm; Furu; Plywood; Poppelträ; Rafia; Rattan; Redwood; Strå; Valnötsträ; Trä; Övrigt
nl: Type timmerhout/hout: Essenhout; Balsahout; Bamboe; Lindehout; Berkenhout; Cederhout; Kersenhout; Kurk; Pecannnoot hout; Jute; Esdoornhout; Medium density vezelplaat (MDF); Eikenhout; Palm; Dennenhout; Multiplex; Populierenhout; Raffia; Rotan; Roodhout; Rietje; Walnotenhout; Hout; Andere
pl: Rodzaj tarcicy/drewna: Drewno jesionowe; Drewno balsa; Bambus; Lipa; Drewno brzozowe; Drewno cedrowe; Drewno wiśniowe; Korek; Drewno orzesznika pięciolistkowego; Juta; Drewno klonowe; Płyta pilśniowa średniej gęstości (MDF); Drewno dębowe; Palm; Drewno sosnowe; Sklejka; Drewno topoli; Rafia; Rattan; Drewno sekwoi; Słoma; Drewno orzechowe; Drewno; Inne
ro-RO: Tip de cherestea/lemn: Lemn de frasin; Lemn de balsa; Bamboo; Lemn de tei; Lemn de mesteacăn; Lemn de cedru; Lemn de cireș; Plută; Lemn de hicori; Iută; Lemn de arțar; Plăci din fibre cu densitate medie (MDF); Lemn de stejar; Palmier; Lemn de pin; Placaj; Lemn de plop; Rafie; Ratan; Sequoia; Paie; Lemn de nuc; Lemn; Altele
es: Tipo de madera: Madera de fresno; Madera de balsa; Bambú; Tilo; Madera de abedul; Madera de cedro; Madera de cerezo; Corcho; Madera de nogal; Yute; Madera de arce; Tablero de fibra de densidad media (MDF); Madera de roble; Palma; Madera de pino; Madera contrachapada; Madera de álamo; Rafia; Ratán; Secoya; Paja; Madera de nogal; Madera; Otros
el: Τύπος ξυλείας/ξύλου: Ξύλο φλαμουριάς; Ξύλο μπάλσας; Μπαμπού; Φυλίρα; Ξύλο σημύδας; Ξύλο κέδρου; Ξύλο κερασιάς; Φελλός; Ξύλο Hickory; Γιούτα; Ξύλο σφενδάμου; Ινοσανίδα μεσαίας πυκνότητας (MDF); Ξύλο βελανιδιάς; Φοίνικας; Ξύλο πεύκου; Κόντρα πλακέ; Ξύλο λεύκας; Raffia (Φυσική ίνα από φοίνικα); Ρατάν; Σεκόγια; Άχυρο; Ξύλο καρυδιάς; Ξύλο; Άλλο
nb: Trelast/trevirketype: Asketre; Balsatre; Bambus; Lindetre; Bjørketre; Sedertre; Kirsebærtre; Kork; Hickorytre; Jute; Lønnetre; Fiberplater med middels tetthet (MDF); Eiketre; Palmetre; Furutre; Kryssfiner; Poppeltre; Raffia; Rotting; Redwood; Strå; Valnøtttre; Trevirke; Annet
pt-BR: Tipo madeira/lenha: Madeira de freixo; Madeira balsa; Bambu; Tília; Madeira de bétula; Madeira de cedro; Madeira de cerejeira; Cortiça; Madeira de nogueira; Juta; Madeira de bordo; Painel de fibra de média densidade (MDF); Madeira de carvalho; Palma; Pinhal; Madeira compensada; Madeira de choupo; Ráfia; Rattan; Sequoia; Canudo; Madeira de nogueira; Madeira; Outro
ko: 목재/나무 타입: 물푸레나무; 발사나무; 대나무; 참피나무; 자작나무; 삼나무; 벚나무; 코르크; 히커리나무; 주트; 단풍나무; 중밀도 섬유 보드(HDF); 참나무; 야자나무; 소나무; 합판; 포플러나무; 라피아; 등나무; 레드우드; 빨대; 호두나무; 목재; 기타
vi: Loại gỗ: Gỗ tần bì; Gỗ balsa; Tre; Gỗ Đoạn; Gỗ bạch dương; Gỗ tuyết tùng; Gỗ anh đào; Thảm gỗ bần; Gỗ mại châu; Sợi đay; Gỗ phong; Ván sợi mật độ trung bình (MDF); Gỗ sồi; Cọ; Gỗ thông; Gỗ ép; Gỗ bạch dương; Sợi cọ; Cây mây; Gỗ đỏ; Rơm rạ; Gỗ óc chó; Gỗ; Khác
de: Schnittholz-/Holzart: Eschenholz; Balsaholz; Bambus; Linde; Birkenholz; Zedernholz; Kirschholz; Kork; Hickoryholz; Jute; Ahornholz; Mitteldichte Faserplatte (MDF); Eichenholz; Palme; Pinienholz; Sperrholz; Pappelholz; Bast; Rattan; Redwood; Stroh; Walnussholz; Holz; Sonstiges
th: ประเภทท่อนไม้: ไม้แอชวูด; ไม้บัลซา; ไผ่; ไม้เบสวูด; ไม้เบิร์ช; ไม้สนซีดาร์; ไม้เชอร์รี่; ต้นคอร์ก; ไม้ฮิกโครี่; ใยปอ; ไม้เมเปิล; ไฟเบอร์บอร์ดความหนาแน่นปานกลาง (MDF); ไม้โอ๊ค; ปาล์ม; ไม้สน; แผ่นไม้อัด; ไม้ป็อปลาร์; ราฟเฟีย; หวาย; ไม้แดง; ฟาง; ไม้วอลนัต; ไม้; อื่นๆ
fi: Puutavara-/puutyyppi: Saarni; Balsapuu; Bambu; Lehmus; Koivupuu; Seetripuu; kirsikkapuu; Korkki; Hickory-puuta; Juutti; Vaahterapuu; Puolikova kuitulevy (MDF); Tammipuu; Palmu; Mäntypuu; Vaneri; Poppeli; Raffia; Rottinki; Punapuu; Olki; Pähkinäpuu; Puu; Muu
ja: 木材/木材タイプ: アッシュウッド; バルサ材; バンブー; バスウッド; バーチ材; 杉材; チェリー材; コルク; ヒッコリー材; ジュート; メープルウッド; 中密度繊維板 (MDF); オーク材; ヤシ; パイン材; 合板; ポプラ材; ラフィア; 籐; レッドウッド; ストロー; ウォールナット材; 木材; その他
en: Lumber/Wood type: Ash wood; Balsa wood; Bamboo; Basswood; Birch wood; Cedar wood; Cherry wood; Cork; Hickory wood; Jute; Maple wood; Medium density fiberboard (MDF); Oak wood; Palm; Pine wood; Plywood; Poplar wood; Raffia; Rattan; Redwood; Straw; Walnut wood; Wood; Other
da: Tømmer-/træsortstype: Asketræ; Balsa-træ; Bambus; Basswood; Birketræ; Cedertræ; Kirsebærtræ; Kork; Hickory-træ; Jute; Ahorntræ; Medium density-fiberplade (MDF); Egetræ; Palme; Fyrretræ; Krydsfiner; Poppeltræ; Raffia; Rattan; Redwood; Strå; Valnøddetræ; Træ; Andet
cs: Typ řeziva/dřeva: Jasanové dřevo; Balzové dřevo; Bambus; Lipové dřevo; Březové dřevo; Cedrové dřevo; Třešňové dřevo; Korek; Dřevo z ořechovce; Juta; Javorové dřevo; Dřevovláknitá deska se střední hustotou (HDF); Dubové dřevo; Palma; Borovicové dřevo; Překližka; Topolové dřevo; Rafie; Ratan; Sekvoj; Sláma; Ořechové dřevo; Dřevo; Jiné
hr-HR: Vrsta drva / drvene građe: Drvo jasena; Balzovina; Bambus; Drvo lipe; Drvo breze; Cedrovina; Trešnja; Pluto; Drvo karije; Juta; Javor; Vlaknasta ploča srednje gustoće (MDF); Hrastovina; Palma; Borovina; Šperploča; Drvo topole; Rafija; Ratan; Drvo sekvoje; Slamka; Orahovo drvo; Drvo; Ostalo
pt-PT: Tipo de madeira: Madeira de freixo; Madeira de balsa; Bambu; Tília americana; Madeira de bétula; Madeira de cedro; Madeira de cerejeira; Cortiça; Madeira de nogueira; Juta; Madeira de ácer; Painel de fibra de média densidade (MDF); Madeira de carvalho; Palmeira; Madeira de pinho; Contraplacado; Madeira de choupo; Ráfia; Ratim; Sequoia; Canudo; Madeira de nogueira; Madeira; Outro
fr: Type de bois: Bois de frêne; Bois de balsa; Bambou; Tilleul; Bois de hêtre; bois de cèdre; merisier; Liège; Bois de caryer; Jute; Bois de pommier; Panneaux de fibres de densité moyenne (MDF); bois de chêne; Palmier; Bois vivant; Contre-plaqué; Bois de peuplier; Raphia; Rattan; Séquoia; Paille; Bois de noyer; Bois; Autre
sk-SK: Druh reziva/dreva: Jaseňové drevo; Balzové drevo; Bambus; Lipové drevo; Brezové drevo; Cédrové drevo; Čerešňové drevo; Korok; Hikóriové drevo; Juta; Javorové drevo; Drevovláknitá doska strednej hustoty (MDF); Dubové drevo; Palma; Borovicové drevo; Preglejka; Topoľové drevo; Rafia; Ratan; Redwood; Slamka; Orechové drevo; Drevo; Iné
zh-CN: 木材类型: 白蜡木; 葛树木; 竹子; 椴木; 桦木; 雪松木; 樱桃木; 软木; 山核桃木; 黄麻; 苹果木; 中密度纤维板 (MDF); 橡木材; 棕榈; 松树木材; 胶合板; 杨木; 拉菲草; 藤条; 红杉木; 稻草; 核桃木; 木头; 其他
bg-BG: Вид дървен материал/дърво: Ясенова дървесина; Балсова дървесина; Бамбук; Липа; Брезова дървесина; Кедрова дървесина; Черешова дървесина; Корк; Дървесина от хикория; Юта; Кленова дървесина; Фазер със средна плътност (MDF); Дъбова дървесина; Палма; Борова дървесина; Шперплат; Дървесина от топола; Рафия; Ратан; Секвоя; Слама; Орехова дървесина; Дърво; Други
zh-TW: 木材/木料類型: 白蠟木; 輕木; 竹子; 椴木; 樺木材; 雪松木; 櫻桃木; 軟木; 山胡桃木; 黃麻; 楓木; 中密度纖維板; 橡木材; 棕櫚樹; 松木材; 合板; 楊木; 大蛇草; 藤; 紅木; 稻草; 胡桃木; 木材; 其他
tr: Kereste/Ahşap türü: Dişbudak kerestesi; Balsa ağacı; Bambu; Ihlamur ağacı; Huş ağacı; Sedir ağacı; Kiraz odunu; Mantar; Hikori ağacı; Jüt; Akçaağaç odunu; Orta yoğunluklu lif levha (MDF); Meşe ağacı; Palmiye; Çam ağacı; Kontrplak; Kavak ağacı; Rafya; Hint kamışı; Sekoya; Saman; Ceviz ağacı; Ahşap; Diğer